臺灣南投地方法院民事簡易判決
109年度投簡字第238號
原      告  榮順環保企業有限公司

法定代理人  桑若芝  
訴訟代理人  王有民律師
複  代理人  曾澤宏律師
被      告  竹山秀傳醫療社團法人竹山秀傳醫院

法定代理人  謝輝龍  
訴訟代理人  陳國華律師
            林克彥律師
上列當事人間請求給付服務費事件，本院於民國110年12月7日言
詞辯論終結，判決如下：
    主  文
被告應給付原告新臺幣20萬元，及自民國109年5月27日起至清償
日止，按週年利率5％計算之利息。
訴訟費用（除減縮部分外）由被告負擔。
本判決得假執行。但被告如以新臺幣20萬元為原告供擔保後，得
免為假執行。
    事實及理由
壹、程序事項：    
    按訴狀送達後，原告不得將原訴變更或追加他訴。但有被告
    同意者，不在此限，民事訴訟法第255條第1項第1款定有明
    文。查原告起訴時原聲明第1項為「被告應給付原告新臺幣
    （下同）22萬2,865元，及自起訴狀繕本送達翌日起至清償
    日止，按週年利率5％計算之利息。」，嗣於民國110年12月7
    日言詞辯論期日當場變更為如主文第1項所示，經被告表明
    同意原告減縮聲明（見本院卷五第22頁），合於前揭規定，
    應予准許。
貳、實體事項：
一、原告主張：
    ㈠原告於106年12月25日承攬被告院內部分設施及外圍清潔維
      護保養工作，契約期間自107年1月1日起至108年12月31日
      止，被告每月應支付原告清潔維護費用90萬元。詎被告竟
      於契約期間內，以原告未盡除蠟義務及人力短缺之瑕疵為
      由，主張扣抵108年12月份清潔維護費20萬元（註：原金
      額為20萬0,015元，該金額係包含轉帳手續費15元，原告
      同意負擔該轉帳手續費15元，故僅主張20萬元），而原告
      無法認同被告之主張，詳述如下：
      ⒈有關被告主張原告未盡除蠟義務部分：
        ⑴原告認為依竹山秀傳醫院環境清潔維護（含洗地打蠟
          、病媒防治）作業承攬合約書（下稱系爭契約）第3
          條第3項、清潔維護保養工作施工說明書（下稱施工
          說明書）第5條第2項第3款及第7條第25項，於蠟質泛
          黃、有雜質或不光亮平整時，原告方有除蠟之義務，
          非被告所主張「一定之頻率即應進行除蠟」之情形。
          另被告雖有告知原告有未除蠟之情況，並提出榮順環
          境除蠟登記表（下稱除蠟登記表），惟除蠟登記表係
          除蠟紀錄，僅能得知未有註記者係未除蠟部分，但「
          未除蠟」與「已達到除蠟程度，而應除蠟」係屬二事
          ，未除蠟不能表示原告有除蠟之瑕疵，且被告未能具
          體指明於何時、何地、何面積大小，有何蠟質泛黃、
          有雜質或不光亮平整等情況，故主張被告不得就除蠟
          部分予以扣款。
        ⑵另依民法第347條準用第356條規定，就除蠟部分，被
          告未及時檢查並通知原告，應視為被告受領，故不得
          扣款。退步言之，縱得扣款，依施工說明書第10條第
          4項約定，被告僅得於次月優先扣抵，被告卻遲至108
          年12月，方就整個履約過程中之狀況予以扣款，有違
          施工說明書第10條第4項約定。況原告所承攬之清潔
          工作，於工作完成時，是否具有未除蠟之瑕疵，被告
          所屬人員得以用肉眼驗收即得檢查發現，原則上被告
          必須儘速確認，否則清潔工作區域將因病患、人員走
          動、使用而降低原有已完成清潔之程度，如驗收發現
          有被告所稱之未除蠟瑕疵，被告應通知原告，使原告
          有修補瑕疵之機會，避免瑕疵延續到下一月份而遭被
          告依清潔維護缺點罰扣標準，就同一瑕疵重複處罰。
          又除蠟登記表雖有原告駐地主管王譽樺之簽名，但簽
          名署押之日期為「9/18」，顯見除蠟登記表不可能記
          載原告於108年10月至12月間之地板工作，有何未除
          蠟之瑕疵。因此，為保障承攬人修補瑕疵之機會，除
          被告曾就清潔瑕疵通知原告而未獲修補者外，應限制
          被告不得扣除原告請領之當月工程款月份以外之清潔
          瑕疵，是被告以108年9月以前之除蠟瑕疵，就原告10
          8年12月份工程款扣款20萬元，實屬不當。
      ⒉有關被告主張原告所提供之人力短缺部分：
        ⑴被告雖提出榮順公司出勤短缺人力次彙整表、榮順後
          勤管理服務108年2月、3月、5月、6月、9月及10月出
          勤人力總表，然經原告對照員工打卡紀錄、員工每月
          薪資單經加總人力次相較於被告還多18人力次。
        ⑵就人力部分，施工說明書第6條第1項第3款僅約定原告
          每日至少應派有26名以上人員，該26人並非實際全部
          26人均應在場，而係包含替班人員及幹部，故原告週
          一至週五需派駐至被告場所之人力僅需約20人，故無
          被告所指人力短缺之情形，況且人員依照勞動基準法
          請假，均有同事職務代理，係一般公司行號及政府機
          關常見態樣。另就系爭說明書第6條第1項第3款所指
          人員，並未有人員資格限定，但特別於括號內註明「
          含替班及幹部」等文字，應指「替班」及「幹部」等
          人員組成，應達到至少26人，其重點在於原告在提供
          清潔勞務時，清潔工作是否均有完成，而非機械式的
          以出勤人數逕論原告人力短缺。
        ⑶復原告於109年1月15日曾委任公司人員蔡育彤代表原
          告出席被告所召開之「榮順清潔協商會議」，協商會
          議後由被告人員親自書寫協商會議結論「⒈人力不足
          ，院方同意不予扣款。」有榮順清潔協商會議簽到單
          可憑，被告既已捨棄人力扣款之權利，自不得於本件
          再次扣除人力短缺之罰款金額。是有關人力短缺之部
          分，兩造已於109年1月15日進行協商，被告已同意就
          人力不足部分不予扣款。
    ㈡綜上，原告認為被告於108年12月所應給付之服務費中，扣
      抵20萬元，為無理由，依系爭契約第5條第1項約定，請求
      被告給付服務費20萬元及遲延利息等語，並聲明：如主文
      第1項所示。
二、被告答辯：
    ㈠被告於108年12月所扣除之款項係針對原告未盡除蠟義務及
      人力短缺之情形，而被告認為所得扣除之款項分別為除蠟
      部分25萬3,000元及人力短缺部分之罰款10萬8,000元，共
      36萬1,000元，因本件履約保證金僅有20萬元，故被告僅
      扣款20萬元。本件原告於履約過程中，所提出之工作，有
      未盡除蠟及所提供之人力不足契約所約定之26人等瑕疵，
      其狀況詳述如下：
      ⒈有關未盡除蠟義務之瑕疵部分：
        ⑴依系爭契約第3條第3項、施工說明書第2條、第3條壹
          、序號9及第5條第2項第3款等約定，可知原告所承攬
          之範圍應分別為打蠟範圍所示區域、室內地面之清潔
          打蠟、除蠟或刷洗等三大區塊，就除蠟之時點雙方有
          明確之規範，僅係除蠟之次數依照院區各區域不同而
          有所差異而已，難謂兩造間無約定除蠟之頻率及範圍
          ，再者原告曾分別於107年11月27日、108年4月3日、
          108年4月11日調派人手至被告之急診室、6樓等範圍
          進行除蠟，顯見原告確實有除蠟義務。
        ⑵復王譽樺為原告所僱用之人員，原告曾因王譽樺至被
          告地點工作時因跌倒而開立雇主證明書（見本院卷三
          第53頁）。原告僱用王譽樺後，均委由王譽樺擔任原
          告與被告之聯繫對口，王譽樺於本件契約之履行，均
          有與公司之法定代理人聯繫報告，甚至原告之加退保
          業務，亦係由王譽樺負責，自得認王譽樺確有代理原
          告之權限。又謝明麗為被告之受雇人員，並受被告之
          委託代為處理本件清潔工作之全部事宜，是被告對外
          由謝明麗對外向原告為意思表示，而原告則由王譽樺
          代原告收受意思表示，則謝明麗向王譽樺通知須除蠟
          ，其效力等同於通知原告。又被告院內之外包廠商眾
          多，是為方便布達關於外包廠商之事務，均以LINE通
          訊軟體之群組作為聯絡管道，而歷次之開會通知，均
          以LINE通訊軟體之文字訊息傳送，108年4月24日也是
          以同樣的方式通知原告，再者，由本院卷三第309頁
          之LINE通訊軟體對話紀錄可知原告跟被告間之溝通模
          式，是由桑壽星（即原告主管）向王譽樺表明原告方
          之想法後，再由王譽樺向被告傳達，並非由桑壽星直
          接向被告表達意見，顯見王譽樺是受到原告之授權，
          可以處理契約事宜，被告之代表謝明麗與原告之代表
          王譽樺已達成協議將原契約有關除蠟之約定變更為整
          個履約期間僅需全面除蠟一次即可。
        ⑶民法承攬契約之章節已就瑕疵有相關之規定，被告認
          為應優先適用承攬契約之規定。另王譽樺為有權代表
          原告之人，故被告基於行政事項眾多，歷來之作法皆
          係以LINE通訊軟體作為向原告為意思表示之方法，被
          告於108年4月起陸續通知原告需進行除蠟，且至108
          年9月仍製作除蠟登記表要求原告進行除蠟，故縱認
          承攬契約仍有民法第347條準用第356條規定之適用，
          被告亦均有將原告未盡除蠟之情形，於適當時期通知
          原告，被告無違反民法第347條準用民法第356條之情
          形。
        ⑷況原告亦不爭執被告有向原告為未盡除蠟之通知，原
          告於108年4月時，王譽樺向謝明麗反映因除蠟花費過
          鉅，能否免除除蠟之業務，未得被告之同意，被告持
          續請王譽樺向原告回報除蠟業務必須繼續施作，而原
          告於接受被告之通知後，未曾向被告反映不知何部分
          有未盡除蠟之情形。
      ⒉有關人力短缺之瑕疵部分：
        ⑴按系爭契約所約定，原告應於被告之工作期間內每日
          均提供26人之足額人力，而被告之工作期間為週一至
          週日。本件原告所提供之人力有如被告所整理表格所
          示之人力短缺，王譽樺每月整理打卡紀錄彙整而成榮
          順公司出勤短缺人力次彙整表，有108年2月、3月、5
          月、6月、9月及10月打卡及出勤狀況明細可參，經核
          算原告於108年2月間缺少53人力次、108年3月間缺少
          31人力次、108年5月間缺少5人力次、108年6月間缺
          少3人力次、108年9月間缺少13人力次及108年10月間
          缺少3人力次，合計減少108人力次。王譽樺製作出勤
          狀況明細表後，並於出勤狀況明細表簽名，有修改亦
          由王譽樺於修改之處用印，是前揭原告缺少人力次並
          非被告所統計，而係由原告所提供，且被告於系爭合
          約到期前，亦向原告公司說明人力短缺之問題，未見
          原告有任何意見。復原告打卡單上所顯示之人力，除
          一般員工外，尚有處於試用期學習階段之員工，不能
          計入原告所提供之人力次。
        ⑵另就兩造於109年1月15日召開之會議可知，原告履行
          系爭契約之過程非啻有人力短缺之情事，更有應除蠟
          而未予除蠟之部分，雙方始於系爭契約之履行期間屆
          滿後就履約過程之爭議進行協商。對原告而言，自應
          就前揭履行系爭契約之缺失在合理範圍內負起債務不
          履行之責任，是109年1月15日之會議結論記載「請貴
          公司依本院提供資料，給予院方合理扣款金額，於2
          天內告知院方並經院方同意後始可生效。」，其意思
          即係原告於前揭協商會議2日內，提供合理扣款之金
          額予被告並經被告同意，則被告方就人力短缺之部分
          ，同意不予扣款。是依會議結論，係以附條件之方式
          所作成，原告未完成條件，故被告未就人力不足之部
          分，同意不予扣款。
    ㈡依系爭契約第4條第2項前段、施工說明書第4條第2項及第5
      條第1項後段等約定可知，原告依系爭契約除有提供除蠟
      義務外，亦有提供除蠟材料之義務，而原告未依照系爭契
      約所約定之範圍全部進行除蠟，原告違反義務在先，被告
      依原告已除蠟之面積計算所耗費用，按比例估算除蠟之耗
      材為25萬3,000元；人力短缺部分，依施工說明書附表所
      示，清潔人員缺工罰款金額為每日1,000元，如前所述原
      告缺少108人力次，被告自得予以罰扣10萬8,000元，共計
      36萬1,000元（計算式：25萬3,000元＋10萬8,000元＝36萬1
      ,000元），該金額與應給付之款項互為抵銷。
    ㈢綜上，原告請求被告給付服務費，為無理由等語，資為答
      辯，並聲明：⒈原告之訴駁回。⒉如受不利判決，被告願供
      擔保，請准宣告免為假執行。
三、本院之判斷：
  ㈠查原告承攬被告之環境清潔維護（含洗地打蠟、病媒防治）
    工作，承攬期間自107年1月1日起至108年12月31日止，被告
    每月應支付原告清潔維護費90萬元，而被告主張原告於履約
    期間有未盡除蠟義務及人力短缺等瑕疵，遂於108年12月所
    應付之清潔維護費中，扣款20萬元等情，業據原告提出系爭
    契約（見本院卷一第27至57頁），且為兩造所不爭執，堪信
    為真實。
  ㈡有關被告主張原告有「未盡除蠟義務」之瑕疵部分：
    ⒈按「服務內容：三、按照施工說明書及打蠟範圍所示區域
      ，及室內地面之清潔打蠟、除蠟或刷洗，確實施工。」，
      系爭契約第3條第3項定有明文。第按「打蠟要求：㈠洗地
      、打蠟時間應配合甲方各部門作息時間，以不妨礙正常工
      作，並達潔淨光亮為原則。㈡需打蠟之地板：須按打蠟標
      準作業程序刷洗清潔，應注意污垢、藥跡…等污漬之清除
      ，並俟地面完全乾燥後，再上蠟。（如需拋光者，應配合
      實施）。㈢除蠟：地板蠟質泛黃、有雜質或不光亮平整，
      應除蠟。」，分別於施工說明書第5條第2項第1、2及3款
      亦有明定。由兩造所簽立契約及施工說明書之約定內容觀
      之，僅於地板之蠟質有「泛黃」、「有雜質」或「不光亮
      平整」時，原告方有除蠟義務，且除蠟無固定之頻率及範
      圍。
    ⒉第按定作人以工作有瑕疵，主張承攬人應負瑕疵擔保責任
      ，僅須就工作有瑕疵之事實舉證，即為已足（最高法院10
      2年度台上字第218號裁定要旨、102年度台上字第2110號
      判決要旨參照）。由是可知，被告如認為原告有未盡系爭
      契約及施工說明書所約定除蠟義務之瑕疵，即應由被告就
      原告所交付之工作，於何日、何時、何地，有何種應除蠟
      之情形（即「泛黃」、「有雜質」或「不光亮平整」），
      負擔舉證責任。
    ⒊查被告固提出除蠟登記表（見本院卷一第125頁）、LINE通
      訊軟體對話紀錄（見本院卷二第531至539頁、本院卷三第
      301及305頁）為證，惟查：
      ⑴除蠟登記表固有王譽樺之簽名，然該除蠟登記表僅能確
        認被告之院內各區域，於表格「除蠟」欄有以「✓」註
        記之區域，應係原告確實有完成除蠟之區域，而其餘區
        域於表格「除蠟」欄雖無「✓」註記，亦不當然得推論
        該等區域有施工說明書第5條第2項第3款所約定之「泛
        黃」、「有雜質」或「不光亮平整」情形存在。
      ⑵有關本院卷二第531至539頁之LINE通訊軟體對話紀錄部
        分，僅可見謝明麗以被告代表身分，向原告所屬職員，
        就系爭契約履約過程之相關爭議，兩造協商之結果，為
        開立折讓單辦理請款等事宜，亦無從自該LINE通訊軟體
        對話紀錄之內容，足以知悉原告究於何日、何時、何地
        ，有何種應除蠟，卻未為除蠟之情形存在。
      ⑶有關本院卷三第301及303頁之LINE通訊軟體對話紀錄部
        分，觀其文字訊息之前後文，亦僅得知悉王譽樺就被告
        不斷向其反映打蠟及除蠟有歧見，使王譽樺認為有執行
        上困難等情，向原告方之主管桑壽星為報告。對話紀錄
        中，均未見王譽樺向桑壽星報告「被告有無反映何日、
        何時、何地，原告有何種應除蠟卻未除蠟之情形」之內
        容，無從使本院認定被告已證明原告有何種未盡除蠟義
        務之瑕疵存在。
      ⑷基此，被告所舉除蠟登記表及前揭LINE通訊軟體對話紀
        錄，均無從使本院為有利於被告之認定。
    ⒋被告另提出專案工作完工簽收表及MRJ報告書（見本院卷二
      第335至506頁）為證，惟專案工作完工簽收表及MRJ報告
      書之內容，充其量僅得證明原告所派駐至被告院內之人員
      ，於各該時點所完成之工作內容而已，仍無法使本院從該
      證據資料中，判斷究有何區域係達應除蠟而原告未除蠟之
      情形存在，亦難為有利於被告之認定。
    ⒌被告再提出被告於108年4月24日所召開之總務課清潔組管
      理會議（註：該會議之實際召開之始點，為當日上午11時
      ，為兩造所不爭執，見本院卷五第15頁）為證，而細繹該
      會議紀錄內容，為被告就原告所提供之清潔工作內容有所
      不足，邀集王譽樺及被告院內其他人員與會討論，而該會
      議內容，亦無明確指明原告於何日、何時、何區域，有何
      種清潔不足之情事，洵難憑採為有利於被告之依據。
    ⒍本院審酌自原告於109年5月18日向本院提起本件訴訟起，
      歷經110年1月14日及110年5月7日言詞辯論期日，乃至110
      年12月7日言詞辯論終結當日，被告應有充分之時間，準
      備相關證據資料，而被告均未能提出證據，以證明原告所
      提供之清潔工作，確有違反系爭契約及施工說明書所約定
      應除蠟而未除蠟之情事，應認被告辯稱原告所提供之清潔
      工作有未盡除蠟義務瑕疵之主張，洵無足取。
    ⒎至被告辯稱王譽樺已代表原告與被告之代表謝明麗達成契
      約變更之約定，由原告於整個承攬契約履約期間內，應將
      被告院內全部除蠟1次即可（見本院卷三第96頁）云云部
      分：
      ⑴因原告否認有與被告就系爭契約達成變更契約之共識，
        自應由被告就兩造已就除蠟工作之內容，已變更契約內
        容一事，負擔舉證責任。
      ⑵查被告一再主張王譽樺係原告指派至被告院內之駐地主
        管，有權代表原告云云，亦為原告所否認。而本院一再
        詢問被告能否提出證據，證明原告曾出具記載委任王譽
        樺為有權代理原告之人之委任書予被告（見本院卷三第
        408、409頁、本院卷五第16及17頁），而被告訴訟代理
        人迄至110年12月7日言詞辯論終結當日，當場表明「確
        認無委任書之存在」（見本院卷五第17頁）等語，顯見
        原告自始至終均未委任王譽樺為有權代理原告之人。
      ⑶被告另提出王譽樺與原告主管桑壽星之LINE通訊軟體對
        話紀錄（如本院卷三第301及303頁）為證，而該等LINE
        通訊軟體對話紀錄，觀其內容均係王譽樺轉達被告有關
        對於原告所提供清潔工作內容之不滿，與原告主管桑壽
        星商討應如何處置之內容，亦無法使本院認為王譽樺係
        經原告授權得代理原告之人，蓋王譽樺既為原告派駐至
        被告院內之主管，王譽樺將其自被告方之人員所反映之
        內容及不滿，告知其主管桑壽星，並與主管桑壽星商談
        因應對策，始屬常情，當可將王譽樺解為原告與被告溝
        通之窗口，於法律上之評價，類似單純傳達意思表示之
        機關、使者。再者，關於承攬契約之成立，民法未設特
        別規定，依債編通則之規定，自須當事人雙方就承攬必
        要之點，即「完成一定之工作」與「給付報酬」兩項要
        素（原素），意思表示一致，始能成立（同法第153條
        第2項參照）。又契約如因要約與承諾而成立者，其承
        諾之內容必須與要約之內容完全一致（客觀上一致），
        契約始能成立（最高法院103年度台上字第1844號判決
        要旨參照），是將除蠟工作內容予以變更，徵諸前揭說
        明，當屬變更系爭契約「必要之點」，屬於系爭契約履
        約過程之重要事項，縱未以書面方式，明確表明兩造有
        變更契約之意思，亦應有相當之證據資料，足以確信原
        告有授權予第三人，得代理原告與被告商談變更契約事
        宜。惟被告於本件訴訟中，所提出之證據資料，咸屬被
        告通知王譽樺與會及會議紀錄，抑或王譽樺與桑壽星間
        之對話紀錄，洵無法確認王譽樺是否確得原告之充分授
        權，難認兩造就系爭契約所定除蠟義務已合法變更約定
        內容。
      ⑷至被告聲明本院通知王譽樺到場作證，以釐清王譽樺是
        否為原告授權之人（見本院卷五第21頁）部分，因王譽
        樺果真到場證述其係獲原告授權之人，仍僅屬王譽樺個
        人之單方證述，無法排除王譽樺係出於無權代理之情形
        ，且原告已明白表明未曾授權王譽樺為有權代理原告之
        人，被告復未能提出委任書為證，本院爰認有無通知王
        譽樺到場證述，均不影響本判決之結果，自無通知王譽
        樺到場作證之必要。
  ㈢有關被告主張原告有「人力短缺」之瑕疵部分：
    ⒈按「清潔維護：㈢醫院上班時間內，承攬商每日至少應派有
      26名以上人員（含替班及幹部，得依實際狀況，並經主管
      業務部門同意後作適當調整。以承攬契約書為主）隨時負
      責維護區域內之固定設施清潔，其中女廁所之清潔維護應
      儘量安排女性工作人員負責之。」，施工說明書第6條第1
      項第3款定有明文。
    ⒉查被告主張原告於系爭契約履約期間有108人次之短缺，得
      依清潔維護缺點罰扣標準項次1（見本院卷一第51頁），
      對原告罰款10萬8,000元等語，為原告所否認，並提出被
      告於109年1月15日下午3時30分由被告所召開之榮順清潔
      協商會議簽到單下方所記載之協商會議結論（見本院卷三
      第433頁）為證，主張被告就人力不足部分，已同意不予
      扣款，認為被告已捨棄請求之權利（見本院卷三第431頁
      ）等語，而依該協商會議結論記載「⒈人力不足，院方同
      意不予扣款。⒉除蠟依貴公司提供資料，確實有區域未除
      蠟，請貴公司依本院所提供資料，給予院方合理扣款金額
      ，於2天內告知院方並經院方同意後始可生效。」等文字
      ，且本院於110年12月7日言詞辯論期日，當場詢問被告該
      協商會議結論之筆跡，為何人所書寫（見本院卷五第17頁
      ），經被告訴訟代理人回復係謝明麗所書寫（見本院卷五
      第18頁），且該結論下方，亦經原告授權之人蔡育彤之簽
      名及按捺指印。準此，依榮順清潔協商會議簽到單下方所
      記載之協商會議結論第1點既已明確記載「人力不足，院
      方同意不予扣款」等文字，顯見被告業就原告所提供之清
      潔工作，有關人力短缺之瑕疵部分，同意不予扣款，依民
      法第343條規定，被告既向原告代理人蔡育彤為免除人力
      短缺罰款權利之意思表示，被告就人力短缺罰款之權利，
      即生消滅之效力，自不得再向原告主張權利。
    ⒊至被告辯稱該協商會議結論，係被告方人員所書寫，應以
      被告之解釋為準，並認為該次會議係針對履約之狀況，進
      行協商，且被告願對人力不足部分，以同意不予扣款方式
      作為讓步，其前提係建立於原告亦就未盡除蠟部分作出讓
      步，互相達成類似和解之協議，而原告並未於會議後2天
      內，就未盡除蠟工作部分，提出合理扣款金額予被告，原
      告未完成條件，不生被告就人力不足部分同意不予扣款之
      效力（見本院卷五第18及19頁）云云，惟解釋意思表示，
      固須探求當事人之真意，不能拘泥於所用之文字，但所用
      之文字業已表示當事人真意，無須別事探求者，即不得反
      捨所用之文字而更為曲解（最高法院109年度台上字第65
      號判決要旨參照）。前揭協商會議結論第1點，其文字僅
      單純記載「人力不足，院方同意不予扣款」，未如結論第
      2點後段，有「經院方同意後始可生效」之文字，則前揭
      協商會議結論第1點，已清楚表明被告未以附條件方式同
      意就原告人力短缺部分，不予扣款，其意思表示甚為明確
      ，無意思表示不明之狀況，揆諸前揭實務見解，當無探求
      當事人真意之必要。矧被告之法務人員吳漢忠亦於當日參
      與協商會議，此可從吳漢忠於上方簽到單簽名，即可推知
      ，被告訴訟代理人並自承前揭協商會議結論係於該次協商
      會議當日會議結束前所撰寫完成（見本院卷五第18頁），
      則被告之人員謝明麗所書寫之結論內容，其文字倘與被告
      方之真意有所扞格，吳漢忠身為被告之法務人員，理應善
      盡其職責並發揮其法律專業，當場提出「異見」並協助謝
      明麗為文字調整，而觀協商會議結論之內容，除錯字而有
      塗改外，未見結論內容於書寫過程中，有其他塗改或增刪
      之情事。準此，被告既向原告代理人蔡育彤為免除原告就
      人力短缺部分應遭罰款債務之意思表示，被告自不得再向
      原告主張權利。
  ㈢基此，被告既無法證明原告有何違反系爭契約及施工說明書
    有關應除蠟而未除蠟之約定，且已免除原告就人力短缺部分
    應罰款之債務，被告於108年12月所應給付之清潔服務費，
    當不得對原告扣款20萬元，惟被告卻對原告扣款20萬元，被
    告所為顯與系爭契約之約定，尚有未合，原告自得請求被告
    給付服務費20萬元，及自起訴狀繕本送達翌日（即109年5月
    27日，見本院卷一第89頁）起至清償日止，按週年利率5％計
    算之利息。
四、據上論結，原告依系爭契約第5條第1項約定，請求被告給付
    如主文第1項所示之金額及利息，為有理由，應予准許。
五、本件依民事訴訟法第427條第1項規定，應適用簡易訴訟程序
    ，本院既為被告敗訴之判決，依同法第389條第1項第3款規
    定，應依職權宣告假執行，併依同法第436條第2項及第392
    條第2項規定，依被告聲請，宣告被告為原告供如主文第3項
    後段所示之擔保金後，得免為假執行。
六、本件事證業臻明確，兩造其餘主張、攻擊防禦方法及證據資
    料，經本院審酌後認均不足以影響本件判決之結果，爰不逐
    一論列。
七、訴訟費用負擔之依據：民事訴訟法第78條。
中　　華　　民　　國　　110 　年　　12　　月　　29　　日
                  南投簡易庭  法  官  林彥宇
以上為正本係照原本作成。
如不服本判決，應於送達後20日內，向本院提出上訴狀並表明上
訴理由，如於本判決宣示後送達前提起上訴者，應於判決送達後
20日內補提上訴理由書（須附繕本）；並向本院繳足上訴裁判費
（如委任律師提起上訴，請注意民事訴訟法施行法第9條規定）
。
中　　華　　民　　國　　111 　年　　1 　　月　　5 　　日
                              書記官